【裁判字號】    99,聲,93
【裁判日期】    990804
【裁判案由】    聲明異議
【裁判全文】
臺灣苗栗地方法院民事裁定                99年度聲字第93號
異  議  人  乙○○
相  對  人  苗栗縣造橋鄉慈聖宮管理委員會
法定代理人  甲○○
上列當事人間聲明異議事件，對於民國99年6 月23日本院99年度
簡抗字第5號裁定，為聲明異議，本院裁定如下：
    主  文
異議駁回。
異議費用由異議人負擔。
    理  由
一、按抗告法院之裁定，以抗告不合法而駁回者，不得再為抗告
    。但得向原法院提出異議。前項異議，準用第484 條第2 項
    及第3 項之規定。民事訴訟法第486 條第2 項、第3 項分別
    定有明文。次按不得上訴於第三審法院之事件，其第二審法
    院所為裁定，不得抗告，為民事訴訟法第484 條第1 項前段
    所明定，是第二審法院所為裁定之抗告利益如在民事訴訟法
    第466 條所定之上訴利益法定價額以下者，即不得再為抗告
    。又民事訴訟法第466 條第1 項所定上訴利益未逾新臺幣（
    下同）100 萬元者，不得上訴，業經司法院依民事訴訟法第
    77條之27之授權規定，核定提高為150 萬元，亦有司法院（
    91）院臺廳民一字第03075 號函可參。
二、經查，異議人前向本院簡易庭對相對人提起回復原狀之訴，
    請求相對人給付99萬元，經原法院認異議人起訴欠缺當事人
    能力不合法以裁定駁回。異議人不服提起抗告，經原審於99
    年4 月28日以99年度簡抗字第5 號裁定駁回。異議人嗣於99
    年5 月7 日提起抗告並聲請更正等事項，經原審認其抗告不
    合法，於99年6 月23日以裁定駁回抗告，異議人乃依法聲明
    異議。經核本件訴訟標的金額為99萬元，並未逾150 萬元，
    乃不得上訴第三審法院之事件。依上開說明，異議人原不得
    對原審前所為駁回抗告之裁定再提起抗告，是原審於99年6
    月23日以99年度簡抗字第5 號裁定認其抗告不合法予以駁回
    ，即無不合。異議意旨指摘該裁定違法，求予廢棄，為無理
    由。另異議人雖主張其並非提起抗告，而係依法更正當事人
    以符合當事人能力要件云云，惟查，異議人於99年5 月7 日
    所提書狀既載明為「民事抗告狀」，且聲明廢棄原裁定發回
    更審，並詳載抗告理由，則原審認其係對不得抗告之裁定提
    起抗告，並無違誤。況異議人所提上開回復原狀事件，業經
    原法院於99年2 月10日以裁定駁回之，異議人亦無從於嗣後
    補正當事人能力或更正當事人，併此敘明。
三、據上論結，本件異議為無理由，爰裁定如主文。
中    華    民    國    99    年    8     月    4     日
                  民事庭審判長法  官  王炳人
                              法  官  吳國聖
                              法  官  楊中琪
以上正本係照原本作成。
不得聲明不服。
                              書記官  李曉君
中    華    民    國    99    年    8     月    4     日

司法院資訊處製作；財團法人民間司法改革基金會備份。
